臺灣臺南地方法院民事裁定
                                  109年度司家婚聲字第4號
聲  請  人  顏ＯＯ  
代  理  人  顏華歆律師
相  對  人  陳ＯＯ  
代  理  人  何紫瀅律師
上列當事人間請求宣告改用分別財產制事件，本院裁定如下：
    主  文
准聲請人與相對人間之夫妻財產制改用分別財產制。
聲請程序費用新臺幣壹仟元由相對人負擔。
    理  由
一、按夫妻得於結婚前或結婚後，以契約就本法所訂之約定財產
    制中選擇其一，為其夫妻財產制；夫妻未以契約訂立夫妻財
    產制者，除本法另有規定外，以法定財產制，為其夫妻財產
    制。又夫妻難於維持共同生活，不同居已達6 個月以上時，
    法院因夫妻一方之請求，得宣告改用分別財產制，民法第10
    04條、第1005條、第1010條第2 項分別定有明文。次按夫妻
    難於維持共同生活，不同居已達六個月以上時，縱其事由應
    由夫妻之一方負責，該應負責之一方亦非不得請求宣告改用
    分別財產制，最高法院93年度台上字第1878號判決意旨可供
    參照。
二、本件聲請意旨略以：兩造於民國（下同）101年11月25日結
    婚，婚後並未約定夫妻財產制，依法應以法定財產制為其夫
    妻財產制，嗣兩造因感情不佳，自108年10月16日起分居至
    今已達六個月，爰依民法第1010條第2項規定，聲請宣告兩
    造夫妻財產制改為分別財產制，並聲明如主文所示。
三、經查，聲請人主張之上開事實，業據其提出兩造戶籍謄本在
    卷可稽，相對人代理人到庭略以:兩造確實如聲請人所述自1
    08年10月16日起迄今分居，然兩造只是溝通上問題，兩造仍
    然可以互動，我們認為婚姻沒有不能維持，至於財產部分相
    對人也沒有妨害聲請人處分的行為，至於稅務上的問題，夫
    妻間也可以分別申報等語(詳見本院109年10月29日調查筆錄
    )，是與宣告改用分別財產制之要件不符，應予駁回聲請等
    語。惟參兩造從104年就開始談離婚，聲請人更於106年向本
    院提起離婚事件，再兩造事實上已自108年10月16日起未同
    居生活迄今，聲請人更對相對人提起本件之聲請，足見兩造
    歧見甚深，針鋒相對，互不讓步，已不再具有繼續共同生活
    之基礎，故無論兩造主觀上意欲為何，客觀上足認兩造確有
    難於維持共同生活之情事。又揆諸前揭說明，得請求宣告改
    用分別財產制之人既未限於無過失之一方，則聲請人對於兩
    造分居之事實縱應負責，亦難認其不得請求宣告改用分別財
    產制。況准予兩造改用分別財產制，實有助分居之夫妻儘早
    確定各自財產，進而確保雙邊財產之所有權、管理權及使用
    收益權，避免兩造間紛爭擴大，亦符立法意旨。是聲請人依
    上開規定請求本院宣告兩造夫妻財產制改用分別財產制，即
    無不合，應予准許。
四、依家事事件法第97條，非訟事件法第21條第2項，民事訴訟
    法第78條、第95條，裁定如主文。
中　　華　　民　　國　　109 　年　　11　　月　　9 　　日
                  家事法庭    司法事務官　田修豪
以上正本係照原本作成。
如對本裁定抗告，須於裁定送達後10日內向本院提出抗告狀，並
應繳納抗告費新臺幣1,000元整。
中　　華　　民　　國　　109 　年　　11　　月　　9 　　日
                                  書記官　林書婷